【裁判字號】    97,交聲,3033
【裁判日期】    971231
【裁判案由】    交管條例聲異
【裁判全文】
臺灣板橋地方法院交通事件裁定        97年度交聲字第3033號
原處分機關  交通部公路總局臺北區監理所
異  議  人
即受處分人  甲○○
上列異議人即受處分人因違反道路交通管理處罰條例案件，對於
交通部公路總局臺北區監理所中華民國97年10月30日所為之處分
（原處分案號：北監營裁字第裁40-C00000000號），聲明異議，
本院裁定如下：
    主  文
異議駁回。
    理  由
一、原處分意旨略以：異議人即受處分人甲○○於民國97年4 月
    14日12時37分許，駕駛車號892-DF號營業用小客車，行經臺
    北縣三重市○○路與疏洪東路之交岔路口時，有「駕車行經
    有燈光號誌管制之交岔路口闖紅燈（紅燈左轉）」之違規行
    為，經臺北縣政府警察局交通警察隊三重分隊警員當場攔停
    ，並填製臺北縣政府警察局北縣警交字第C00000000 號舉發
    違反道路交通管理事件通知單（下稱舉發通知單）舉發，並
    經原處分機關於97年10月30日以北監營裁字第裁40-C000000
    00號違反道路交通管理事件裁決書，依道路交通管理處罰條
    例第53條第1 項之規定，裁處罰鍰新臺幣（下同）2,700 元
    ，並依同條例第63條第1 項第3 款之規定，記違規點數3 點
    。
二、異議意旨略以：伊並無闖紅燈之違規事實，且伊對於警員舉
    發之違規事實存有疑義，舉發機關自應提出科學儀器取得之
    證據佐證，為此聲明異議，請求撤銷原處分云云。
三、按汽車駕駛人，行經有燈光號誌管制之交岔路口闖紅燈者，
    處新臺幣1,800 元以上5,400 元以下罰鍰；又汽車駕駛人駕
    駛汽車違反道路交通管理處罰條例第53條規定者，除應依該
    條所規定之罰鍰處罰外，並記違規點數3 點，道路交通管理
    處罰條例第53條第1 項、第63條第1 項第3 款分別定有明文
    。
四、經查：
  (一)臺北縣三重市○○路與疏洪東路之交岔路口設置有燈光號誌
    管制一節，為異議人所不爭執，並經證人即本件舉發警員乙
    ○○於本院訊問時證述明確，堪信屬實。再異議人於前揭時
    、地，駕駛車號892-DF號營業用小客車違規闖紅燈左轉之情
    ，業據證人乙○○於本院訊問時具結證稱：當天下午我在執
    行交通整理及巡邏勤務，我依規定在轄區○○○路與疏洪東
    路執行交通稽查，當時疏洪東路為綠燈，中山路是紅燈，該
    名異議人是從10號越堤道紅燈左轉進入中山路與疏洪東路口
    ，並當庭庭呈現場照片，我確實有看到異議人闖紅燈的事實
    ，當時越堤道的號誌也是紅燈，異議人應該要依越堤道的號
    誌來行駛，而不是依疏洪東路的號誌行駛，這個在越堤道上
    都有明確的標識等語（見本院卷第18頁），而證人乙○○係
    於執行勤務當中，偶然發現本件違規事實，衡情應無設詞攀
    誣，或虛構違規事實以陷害異議人之可能。況警員執行公務
    時，本身即受有行政懲處責任之監督，且其到庭具結作證，
    更係以刑事責任擔保其證言之真實性，故證人前開證述內容
    ，以及其所記錄舉發之本件違規事實，應無不可採信之處，
    且證人乙○○亦明確證稱：（問：當天的光線如何？）當天
    是中午，光線很明亮，所以我看的很清楚等語（見本院卷第
    18頁），足徵證人乙○○確有親眼目擊異議人駕駛前開車輛
    ，違規闖紅燈左轉無疑，自無錯認誤判之虞。是異議人猶空
    言辯稱：並未闖紅燈云云，無非事後卸責之詞，難以採信。
  (二)異議人另辯稱：本件並無積極證據佐憑云云，然對於駕駛人
    闖紅燈之違規行為，法無明文須以照片或錄影紀錄憑以認定
    ，自應由行政機關本於職權調查一切證據後認定之，否則，
    倘要求一律須以照片或錄影紀錄證明，非但虛耗國家資源，
    且顯然違反道路交通行政具有之機動、迅速、多元特性，有
    害主管機關稽查不法、維護道路交通安全之行政目的。故執
    勤員警本乎個人之感官知覺，親自見聞客觀情狀所為之證述
    ，亦屬合法之證據資料，倘經調查結果，認其證詞明確，無
    故意構陷及錯認誤判之虞，具有相當之證明力，據以認定違
    規事實成立者，洵屬法之所許。從而，異議人所辯無其他積
    極證據可以證明本件違規云云，尚有誤會。
五、綜上所述，本件異議人確有於前揭時、地，有「駕車行經有
    燈光號誌管制之交岔路口闖紅燈（紅燈左轉）」之違規行為
    ，事證明確。從而，原處分機關依道路交通管理處罰條例第
    53條第1 項之規定，裁處罰鍰2,700 元，並依同條例第63條
    第1 項第3 款之規定，記違規點數3 點之處分，其認事用法
    均無違誤，裁罰亦無不當，本件異議為無理由，應予駁回。
據上論斷，應依道路交通管理處罰條例第87條第2 項，道路交通
案件處理辦法第19條，裁定如主文。
中    華    民    國    97    年    12    月    31    日
                  交通法庭    法  官  鄧雅心
以上正本證明與原本無異。
如不服本裁定應於送達後5 日內向本院提出抗告狀。
                              書記官  王小芬
中    華    民    國    97    年    12    月    31    日


司法院資訊處製作；財團法人民間司法改革基金會備份。
